Config:
  hfst:
    App: hfst-optimised-lookup
    Gen: ../unm.autogen.hfst
    Morph: ../unm.automorf.hfst

Tests:
  
  "[lexc/twol] (Ch13) tv.aa.dir p1.sg":
    mil<v><tv><aa><dir><p1><sg><o_sg> : nemila
    mil<v><tv><aa><dir><p1><sg><o_pl> : nemilaok
    ulhal<v><tv><aa><dir><p1><sg><o_sg> : nulhala
    ulhal<v><tv><aa><dir><p1><sg><o_pl> : nulhalaok
    new<v><tv><aa><dir><p1><sg><o_sg> : neyo
    new<v><tv><aa><dir><p1><sg><o_pl> : neyook

  "[lexc/twol] (Ch14) tv.aa.dir p1.sg":
    ahol<v><tv><aa><dir><p1><sg><o_sg> : ntahola    #If problems, check these verb paradigms
    ahol<v><tv><aa><dir><p1><sg><o_pl> : ntaholaok  #There are many corrections written in
    pesh<v><tv><aa><dir><p1><sg><o_sg> : mpëshëwa # "This form written in above"
    pesh<v><tv><aa><dir><p1><sg><o_pl> : mpeshaok 

  "[lexc/twol] (Ch13) tv.aa.dir p2.sg":
    mil<v><tv><aa><dir><p2><sg><o_sg> : kemila
    mil<v><tv><aa><dir><p2><sg><o_pl> : kemilaok
    ulhal<v><tv><aa><dir><p2><sg><o_sg> : kulhala
    ulhal<v><tv><aa><dir><p2><sg><o_pl> : kulhalaok
    new<v><tv><aa><dir><p2><sg><o_sg> : keneyo
    new<v><tv><aa><dir><p2><sg><o_pl> : keneyook

  "[lexc/twol] (Ch14) tv.aa.dir p2.sg":
    ahol<v><tv><aa><dir><p2><sg><o_sg> : ktahola
    ahol<v><tv><aa><dir><p2><sg><o_pl> : ktaholaok
    pesh<v><tv><aa><dir><p2><sg><o_sg> : kpesha
    pesh<v><tv><aa><dir><p2><sg><o_pl> : kpeshaok

  "[lexc/twol] (Ch13) tv.aa.dir p3.sg":
    mil<v><tv><aa><dir><p3><sg><o_sg> : mwilao
    mil<v><tv><aa><dir><p3><sg><o_pl> : mwilaok
    ulhal<v><tv><aa><dir><p3><sg><o_sg> : welahëlao #"e" and "ë" replaced crossed out "a"
    ulhal<v><tv><aa><dir><p3><sg><o_pl> : welahëlaok
    new<v><tv><aa><dir><p3><sg><o_sg> : weneyoo
    new<v><tv><aa><dir><p3><sg><o_pl> : weneyook

  "[lexc/twol] (Ch14) tv.aa.dir p3.sg":
    ahol<v><tv><aa><dir><p3><sg><o_sg> : toholao
    ahol<v><tv><aa><dir><p3><sg><o_pl> : toholaok
    pesh<v><tv><aa><dir><p3><sg><o_sg> : pweshao
    pesh<v><tv><aa><dir><p3><sg><o_pl> : pweshaok

  "[lexc/twol] (Ch13) tv.aa.dir p1.excl.pl":
    mil<v><tv><aa><dir><p1><excl><pl><o_sg> : nemilawena
    mil<v><tv><aa><dir><p1><excl><pl><o_pl> : nemilawenanak
    ulhal<v><tv><aa><dir><p1><excl><pl><o_sg> : nulhalawena
    ulhal<v><tv><aa><dir><p1><excl><pl><o_pl> : nulhalawenanak
    new<v><tv><aa><dir><p1><excl><pl><o_sg> : neyowena
    new<v><tv><aa><dir><p1><excl><pl><o_pl> : neyowenanak

  "[lexc/twol] (Ch14) tv.aa.dir p1.excl.pl":
    ahol<v><tv><aa><dir><p1><excl><pl><o_sg> : ntaholawena    
    ahol<v><tv><aa><dir><p1><excl><pl><o_pl> : ntaholawenak
    pesh<v><tv><aa><dir><p1><excl><pl><o_sg> : mpeshawena
    pesh<v><tv><aa><dir><p1><excl><pl><o_pl> : mpeshawanak 

  "[lexc/twol] (Ch13) tv.aa.dir p1.incl.pl":
    mil<v><tv><aa><dir><p1><incl><pl><o_sg> : kemilawena
    mil<v><tv><aa><dir><p1><incl><pl><o_pl> : kemilawenanak
    ulhal<v><tv><aa><dir><p1><incl><pl><o_sg> : kulhalawena
    ulhal<v><tv><aa><dir><p1><incl><pl><o_pl> : kulhalawenanak
    new<v><tv><aa><dir><p1><incl><pl><o_sg> : keneyowena
    new<v><tv><aa><dir><p1><incl><pl><o_pl> : keneyowenanak

  "[lexc/twol] (Ch14) tv.aa.dir p1.incl.pl":
    ahol<v><tv><aa><dir><p1><incl><pl><o_sg> : ktaholawena
    ahol<v><tv><aa><dir><p1><incl><pl><o_pl> : ktaholawanak
    pesh<v><tv><aa><dir><p1><incl><pl><o_sg> : kpeshawena
    pesh<v><tv><aa><dir><p1><incl><pl><o_pl> : kpeshawanak

  "[lexc/twol] (Ch13) tv.aa.dir p2.pl":
    mil<v><tv><aa><dir><p2><pl><o_sg> : kemilawa
    mil<v><tv><aa><dir><p2><pl><o_pl> : kemilawaok
    ulhal<v><tv><aa><dir><p2><pl><o_sg> : kulhalawa
    ulhal<v><tv><aa><dir><p2><pl><o_pl> : kulhalawaok
    new<v><tv><aa><dir><p2><pl><o_sg> : keneyowa
    new<v><tv><aa><dir><p2><pl><o_pl> : keneyowaok

  "[lexc/twol] (Ch14) tv.aa.dir p2.pl":
    ahol<v><tv><aa><dir><p2><pl><o_sg> : ktaholawa
    ahol<v><tv><aa><dir><p2><pl><o_pl> : ktaholawnaok
    pesh<v><tv><aa><dir><p2><pl><o_sg> : kpeshawa
    pesh<v><tv><aa><dir><p2><pl><o_pl> : kpeshawnaok

  "[lexc/twol] (Ch13) tv.aa.dir p3.pl":
    mil<v><tv><aa><dir><p3><pl> : mwilawoo
    ulhal<v><tv><aa><dir><p3><pl> : welahëlawoo
    new<v><tv><aa><dir><p3><pl> : weneyook

  "[lexc/twol] (Ch14) tv.aa.dir p3.pl":
    ahol<v><tv><aa><dir><p3><pl> : toholkuwoo
    pesh<v><tv><aa><dir><p3><pl> : pweshawoo

  "[lexc/twol] (Ch18) tv.aa.dir p1.sg":
    wichem<v><tv><aa><dir><p1><sg><o_sg> : newichema
    wichem<v><tv><aa><dir><p1><sg><o_pl> : newichemaok
    xam<v><tv><aa><dir><p1><sg><o_sg> : ntaxama
    xam<v><tv><aa><dir><p1><sg><o_pl> : ntaxamaok

  "[lexc/twol] (Ch18) tv.aa.dir p2.sg":
    wichem<v><tv><aa><dir><p2><sg><o_sg> : kewichema
    wichem<v><tv><aa><dir><p2><sg><o_pl> : kewichemaok
    xam<v><tv><aa><dir><p2><sg><o_sg> : ktaxama
    xam<v><tv><aa><dir><p2><sg><o_pl> : ktaxamaok

  "[lexc/twol] (Ch18) tv.aa.dir p3.sg":
    wichem<v><tv><aa><dir><p3><sg><o_sg> : wichemao
    wichem<v><tv><aa><dir><p3><sg><o_pl> : wichemaok
    xam<v><tv><aa><dir><p3><sg><o_sg> : toxamao
    xam<v><tv><aa><dir><p3><sg><o_pl> : toxamaok

  "[lexc/twol] (Ch18) tv.aa.dir p1.excl.pl":
    wichem<v><tv><aa><dir><p1><excl><pl><o_sg> : newichemawena   
    wichem<v><tv><aa><dir><p1><excl><pl><o_pl> : newichemawenanak
    xam<v><tv><aa><dir><p1><excl><pl><o_sg> : ntaxamawena
    xam<v><tv><aa><dir><p1><excl><pl><o_pl> : ntaxamawenanak

  "[lexc/twol] (Ch18) tv.aa.dir p1.incl.pl":
    wichem<v><tv><aa><dir><p1><incl><pl><o_sg> : kewichemawena
    wichem<v><tv><aa><dir><p1><incl><pl><o_pl> : kewichemawenanak
    xam<v><tv><aa><dir><p1><incl><pl><o_sg> : ktaxamawena
    xam<v><tv><aa><dir><p1><incl><pl><o_pl> : ktaxamawenanak

  "[lexc/twol] (Ch18) tv.aa.dir p2.pl":
    wichem<v><tv><aa><dir><p2><pl><o_pl> : kewichemawa
    wichem<v><tv><aa><dir><p2><pl><o_sg> : kewichemawaok
    xam<v><tv><aa><dir><p2><pl><o_pl> : ktaxamawa
    xam<v><tv><aa><dir><p2><pl><o_sg> : ktaxamawaok

  "[lexc/twol] (Ch18) tv.aa.dir p3.pl":
    wichem<v><tv><aa><dir><p3><pl> : wichemawao
    xam<v><tv><aa><dir><p3><pl> : toxamawao

  "[lexc/twol] (Ch19) tv.aa.dir p1.sg":
    tel<v><tv><aa><dir><p1><sg><o_sg> : ntela
    tel<v><tv><aa><dir><p1><sg><o_pl> : ntelaok
    ahel<v><tv><aa><dir><p1><sg><o_sg> : ntahela
    ahel<v><tv><aa><dir><p1><sg><o_pl> : ntahelaok

  "[lexc/twol] (Ch20) tv.aa.dir p1.sg":
    nachih<v><tv><aa><dir><p1><sg><o_sg> : nachiha
    nachih<v><tv><aa><dir><p1><sg><o_pl> : nachihaok

  "[lexc/twol] (Ch19) tv.aa.dir p2.sg":
    tel<v><tv><aa><dir><p2><sg><o_sg> : ktela
    tel<v><tv><aa><dir><p2><sg><o_pl> : ktelaok
    ahel<v><tv><aa><dir><p2><sg><o_sg> : ktahela
    ahel<v><tv><aa><dir><p2><sg><o_pl> : ktahelaok

  "[lexc/twol] (Ch20) tv.aa.dir p2.sg":
    nachih<v><tv><aa><dir><p2><sg><o_sg> : kenachiha
    nachih<v><tv><aa><dir><p2><sg><o_pl> : kenachihaok

  "[lexc/twol] (Ch19) tv.aa.dir p3.sg":
    tel<v><tv><aa><dir><p3><sg><o_sg> : telao
    tel<v><tv><aa><dir><p3><sg><o_pl> : telaok
    ahel<v><tv><aa><dir><p3><sg><o_sg> : tohelao
    ahel<v><tv><aa><dir><p3><sg><o_pl> : tohelaok

  "[lexc/twol] (Ch20) tv.aa.dir p3.sg":
    nachih<v><tv><aa><dir><p3><sg><o_sg> : nachihao
    nachih<v><tv><aa><dir><p3><sg><o_pl> : nachihaok

  "[lexc/twol] (Ch19) tv.aa.dir p1.excl.pl":
    tel<v><tv><aa><dir><p1><excl><pl><o_sg> : ntelawena 
    tel<v><tv><aa><dir><p1><excl><pl><o_pl> : ntelawenak
    ahel<v><tv><aa><dir><p1><excl><pl><o_sg> : ntahelawena
    ahel<v><tv><aa><dir><p1><excl><pl><o_pl> : ntahelawenak

  "[lexc/twol] (Ch20) tv.aa.dir p1.excl.pl":
    nachih<v><tv><aa><dir><p1><excl><pl><o_sg> : nachihawena 
    nachih<v><tv><aa><dir><p1><excl><pl><o_pl> : nachihawenanak

  "[lexc/twol] (Ch19) tv.aa.dir p1.incl.pl":
    tel<v><tv><aa><dir><p1><incl><pl><o_sg> : ktelawena
    tel<v><tv><aa><dir><p1><incl><pl><o_pl> : ktelawenak
    ahel<v><tv><aa><dir><p1><incl><pl><o_sg> : ktahelawena
    ahel<v><tv><aa><dir><p1><incl><pl><o_pl> : ktahelawenak

  "[lexc/twol] (Ch20) tv.aa.dir p1.incl.pl":
    nachih<v><tv><aa><dir><p1><incl><pl><o_sg> : kenachihawena
    nachih<v><tv><aa><dir><p1><incl><pl><o_pl> : kenachihawenanak

  "[lexc/twol] (Ch19) tv.aa.dir p2.pl":
    tel<v><tv><aa><dir><p2><pl><o_pl> : ktelawa
    tel<v><tv><aa><dir><p2><pl><o_sg> : ktelawaok
    ahel<v><tv><aa><dir><p2><pl><o_pl> : ktahelawa
    ahel<v><tv><aa><dir><p2><pl><o_sg> : ktahelawaok

  "[lexc/twol] (Ch20) tv.aa.dir p2.pl":
    nachih<v><tv><aa><dir><p2><pl><o_pl> : kenachihawa
    nachih<v><tv><aa><dir><p2><pl><o_sg> : kenachihawaok

  "[lexc/twol] (Ch19) tv.aa.dir p3.pl":
    nachihawao<v><tv><aa><dir><p3><pl> : telawoo

  "[lexc/twol] (Ch21) tv.aa.dir p1.sg":
    wichem<v><tv><aa><dir><p1><sg><o_sg> : newichema
    wichem<v><tv><aa><dir><p1><sg><o_pl> : newichemaok

  "[lexc/twol] (Ch22) tv.aa.dir p1.sg":
    wixem<v><tv><aa><dir><p1><sg><o_sg> : newixena
    wixem<v><tv><aa><dir><p1><sg><o_pl> : newixenaok
    naol<v><tv><aa><dir><p1><sg><o_sg> : naola
    naol<v><tv><aa><dir><p1><sg><o_pl> : naolaok

  "[lexc/twol] (Ch21) tv.aa.dir p2.sg":
    wichem<v><tv><aa><dir><p2><sg><o_sg> : kewichema
    wichem<v><tv><aa><dir><p2><sg><o_pl> : kewichemaok

  "[lexc/twol] (Ch22) tv.aa.dir p2.sg":
    wixem<v><tv><aa><dir><p2><sg><o_sg> : kewixena
    wixem<v><tv><aa><dir><p2><sg><o_pl> : kewixenaok
    naol<v><tv><aa><dir><p2><sg><o_sg> : knaola
    naol<v><tv><aa><dir><p2><sg><o_pl> : knaolaok

  "[lexc/twol] (Ch21) tv.aa.dir p3.sg":
    wichem<v><tv><aa><dir><p3><sg><o_sg> : wichemao
    wichem<v><tv><aa><dir><p3><sg><o_pl> : wichemaok

  "[lexc/twol] (Ch22) tv.aa.dir p3.sg":
    wixem<v><tv><aa><dir><p3><sg><o_sg> : wixenao
    wixem<v><tv><aa><dir><p3><sg><o_pl> : wixenaok
    naol<v><tv><aa><dir><p3><sg><o_sg> : naolao
    naol<v><tv><aa><dir><p3><sg><o_pl> : naolaok

  "[lexc/twol] (Ch21) tv.aa.dir p1.excl.pl":
    wichem<v><tv><aa><dir><p1><excl><pl><o_sg> : newichemawena   
    wichem<v><tv><aa><dir><p1><excl><pl><o_pl> : newichemawenanak

  "[lexc/twol] (Ch22) tv.aa.dir p1.excl.pl":
    wixem<v><tv><aa><dir><p1><excl><pl><o_sg> : newixenawena  
    wixem<v><tv><aa><dir><p1><excl><pl><o_pl> : newixenawenanak
    naol<v><tv><aa><dir><p1><excl><pl><o_sg> : naolawena   
    naol<v><tv><aa><dir><p1><excl><pl><o_pl> : naolawenanak

  "[lexc/twol] (Ch21) tv.aa.dir p1.incl.pl":
    wichem<v><tv><aa><dir><p1><incl><pl><o_sg> : kewichemawena
    wichem<v><tv><aa><dir><p1><incl><pl><o_pl> : kewichemawenanak

  "[lexc/twol] (Ch22) tv.aa.dir p1.incl.pl":
    wixem<v><tv><aa><dir><p1><incl><pl><o_sg> : kewixenawena
    wixem<v><tv><aa><dir><p1><incl><pl><o_pl> : kewixenawenanak
    naol<v><tv><aa><dir><p1><incl><pl><o_sg> : knaolawena
    naol<v><tv><aa><dir><p1><incl><pl><o_pl> : knaolawenanak

  "[lexc/twol] (Ch21) tv.aa.dir p2.pl":
    wichem<v><tv><aa><dir><p2><pl><o_pl> : kewichemawa
    wichem<v><tv><aa><dir><p2><pl><o_sg> : kewichemawaok

  "[lexc/twol] (Ch22) tv.aa.dir p2.pl":
    wixem<v><tv><aa><dir><p2><pl><o_pl> : kewixenawa
    wixem<v><tv><aa><dir><p2><pl><o_sg> : kewixenawaok
    naol<v><tv><aa><dir><p2><pl><o_pl> : knaolawa
    naol<v><tv><aa><dir><p2><pl><o_sg> : knaolawaok

  "[lexc/twol] (Ch21) tv.aa.dir p3.pl":
    wichem<v><tv><aa><dir><p3><pl> : wichemawao

  "[lexc/twol] (Ch22) tv.aa.dir p3.pl":
    wixem<v><tv><aa><dir><p3><pl> : wixenkuwoo
    naol<v><tv><aa><dir><p3><pl> : naolawao

  "[lexc/twol] (Ch23) tv.aa.dir p1.sg":
    uwah<v><tv><aa><dir><p1><sg><o_sg> : nuwaha
    uwah<v><tv><aa><dir><p1><sg><o_pl> : nuwahaok

  "[lexc/twol] (Ch23) tv.aa.dir p2.sg":
    uwah<v><tv><aa><dir><p2><sg><o_sg> : kuwaha
    uwah<v><tv><aa><dir><p2><sg><o_pl> : kuwahaok

  "[lexc/twol] (Ch23) tv.aa.dir p3.sg":
    uwah<v><tv><aa><dir><p3><sg><o_sg> : uwahao
    uwah<v><tv><aa><dir><p3><sg><o_pl> : uwahaok
  
  "[lexc/twol] (Ch23) tv.aa.dir p1.excl.pl":
    uwah<v><tv><aa><dir><p1><excl><pl><o_sg> : nuwahawena
    uwah<v><tv><aa><dir><p1><excl><pl><o_pl> : nuwahawenanak

  "[lexc/twol] (Ch23) tv.aa.dir p1.incl.pl":
    uwah<v><tv><aa><dir><p1><incl><pl><o_sg> : kuwahawena
    uwah<v><tv><aa><dir><p1><incl><pl><o_pl> : kuwahawenanak

  "[lexc/twol] (Ch23) tv.aa.dir p2.pl":
    uwah<v><tv><aa><dir><p2><pl><o_pl> : kuwahawa
    uwah<v><tv><aa><dir><p2><pl><o_sg> : kuwahawaok

  "[lexc/twol] (Ch23) tv.aa.dir p3.pl":
    uwah<v><tv><aa><dir><p3><pl> : uwahawoo

  "[lexc/twol] (Swat Verb Resources Group 1) tv.aa.dir p1.sg":
    moho<v><tv><aa><dir><p1><sg><o_sg> : nemoho
    moho<v><tv><aa><dir><p1><sg><o_pl> : nemohook
    oshim<v><tv><aa><dir><p1><sg><o_sg> : noshima
    oshim<v><tv><aa><dir><p1><sg><o_pl> : noshimaok

  "[lexc/twol] (Swat Verb Resources Group 2) tv.aa.dir p1.sg":
    kox<v><tv><aa><dir><p1><sg><o_sg> : nkoxa
    kox<v><tv><aa><dir><p1><sg><o_pl> : nkoxaok
    aken<v><tv><aa><dir><p1><sg><o_sg> : ntakena
    aken<v><tv><aa><dir><p1><sg><o_pl> : ntakenaok

  "[lexc/twol] (Swat Verb Resources Group 3) tv.aa.dir p1.sg":
    pihpent<v><tv><aa><dir><p1><sg><o_sg> : mpihpentao
    pihpent<v><tv><aa><dir><p1><sg><o_pl> : mpihpentaok
    toxta<v><tv><aa><dir><p1><sg><o_sg> : ntoxtao
    toxta<v><tv><aa><dir><p1><sg><o_pl> : ntoxtaok

  "[lexc/twol] (Swat Verb Resources Group 4) tv.aa.dir p1.sg":
    pimohal<v><tv><aa><dir><p1><sg><o_sg> : mpimohala
    pimohal<v><tv><aa><dir><p1><sg><o_pl> : mpimohalaok
    putal<v><tv><aa><dir><p1><sg><o_sg> : mputala
    putal<v><tv><aa><dir><p1><sg><o_pl> : mputalaok

  "[lexc/twol] (Swat Verb Resources Group 5) tv.aa.dir p1.sg":
    sikwen<v><tv><aa><dir><p1><sg><o_sg> : nsikwena
    sikwen<v><tv><aa><dir><p1><sg><o_pl> : nsikwenaok
    ulih<v><tv><aa><dir><p1><sg><o_sg> : nuliha
    ulih<v><tv><aa><dir><p1><sg><o_pl> : nulihaok

  "[lexc/twol] (Swat Verb Resources Group 6) tv.aa.dir p1.sg":
    neihelih<v><tv><aa><dir><p1><sg><o_sg> : neiheliha
    neihelih<v><tv><aa><dir><p1><sg><o_pl> : neihelihaok
    kal<v><tv><aa><dir><p1><sg><o_sg> : nkala
    kal<v><tv><aa><dir><p1><sg><o_pl> : nkalaok

  "[lexc/twol] (Swat Verb Resources Group 1) tv.aa.dir p2.sg":
    moho<v><tv><aa><dir><p2><sg><o_sg> : kemoho
    moho<v><tv><aa><dir><p2><sg><o_pl> : kemohook
    oshim<v><tv><aa><dir><p2><sg><o_sg> : koshima
    oshim<v><tv><aa><dir><p2><sg><o_pl> : koshimaok

  "[lexc/twol] (Swat Verb Resources Group 2) tv.aa.dir p2.sg":
    kox<v><tv><aa><dir><p2><sg><o_sg> : koxa
    kox<v><tv><aa><dir><p2><sg><o_pl> : koxaok
    aken<v><tv><aa><dir><p2><sg><o_sg> : ktakena
    aken<v><tv><aa><dir><p2><sg><o_pl> : ktakenaok

  "[lexc/twol] (Swat Verb Resources Group 3) tv.aa.dir p2.sg":
    pihpent<v><tv><aa><dir><p2><sg><o_sg> : kpihpentao
    pihpent<v><tv><aa><dir><p2><sg><o_pl> : kpihpentaok
    toxta<v><tv><aa><dir><p2><sg><o_sg> : ktoxtao
    toxta<v><tv><aa><dir><p2><sg><o_pl> : ktoxtaok

  "[lexc/twol] (Swat Verb Resources Group 4) tv.aa.dir p2.sg":
    pimohal<v><tv><aa><dir><p2><sg><o_sg> : kpimohala
    pimohal<v><tv><aa><dir><p2><sg><o_pl> : kpimohalaok
    putal<v><tv><aa><dir><p2><sg><o_sg> : kputala
    putal<v><tv><aa><dir><p2><sg><o_pl> : kputalaok

  "[lexc/twol] (Swat Verb Resources Group 5) tv.aa.dir p2.sg":
    sikwen<v><tv><aa><dir><p2><sg><o_sg> : ksikwena
    sikwen<v><tv><aa><dir><p2><sg><o_pl> : ksikwenaok
    ulih<v><tv><aa><dir><p2><sg><o_sg> : kuliha
    ulih<v><tv><aa><dir><p2><sg><o_pl> : kulihaok

  "[lexc/twol] (Swat Verb Resources Group 6) tv.aa.dir p2.sg":
    neihelih<v><tv><aa><dir><p2><sg><o_sg> : kneiheliha
    neihelih<v><tv><aa><dir><p2><sg><o_pl> : kneihelihaok
    kal<v><tv><aa><dir><p2><sg><o_sg> : kala
    kal<v><tv><aa><dir><p2><sg><o_pl> : kalaok

  "[lexc/twol] (Swat Verb Resources Group 1) tv.aa.dir p3.sg":
    moho<v><tv><aa><dir><p3><sg><o_sg> : mohoo
    moho<v><tv><aa><dir><p3><sg><o_pl> : mohoo
    oshim<v><tv><aa><dir><p3><sg><o_sg> : oshimao
    oshim<v><tv><aa><dir><p3><sg><o_pl> : oshimaok #"k" marked in ()

  "[lexc/twol] (Swat Verb Resources Group 2) tv.aa.dir p3.sg":
    kox<v><tv><aa><dir><p3><sg><o_sg> : koxao
    kox<v><tv><aa><dir><p3><sg><o_pl> : koxaok #"k" marked in ()
    aken<v><tv><aa><dir><p3><sg><o_sg> : akenao
    aken<v><tv><aa><dir><p3><sg><o_pl> : akenaok #"k" marked in ()

  "[lexc/twol] (Swat Verb Resources Group 3) tv.aa.dir p3.sg":
    pihpent<v><tv><aa><dir><p3><sg><o_sg> : pwihpentao
    pihpent<v><tv><aa><dir><p3><sg><o_pl> : pwihpentaok #"k" marked in ()
    toxta<v><tv><aa><dir><p3><sg><o_sg> : toxtao
    toxta<v><tv><aa><dir><p3><sg><o_pl> : toxtaok #"k" marked in ()

  "[lexc/twol] (Swat Verb Resources Group 4) tv.aa.dir p3.sg":
    pimohal<v><tv><aa><dir><p3><sg><o_sg> : pimphalo
    pimohal<v><tv><aa><dir><p3><sg><o_pl> : pimphalaok #"k" marked in ()
    putal<v><tv><aa><dir><p3><sg><o_sg> : putalao
    putal<v><tv><aa><dir><p3><sg><o_pl> : putalaok #"k" marked in ()

  "[lexc/twol] (Swat Verb Resources Group 5) tv.aa.dir p3.sg":
    sikwen<v><tv><aa><dir><p3><sg><o_sg> : sikwenao
    sikwen<v><tv><aa><dir><p3><sg><o_pl> : sikwenaok #"k" marked in ()
    ulih<v><tv><aa><dir><p3><sg><o_sg> : ulihao
    ulih<v><tv><aa><dir><p3><sg><o_pl> : ulihaok #"k" marked in ()

  "[lexc/twol] (Swat Verb Resources Group 6) tv.aa.dir p3.sg":
    neihelih<v><tv><aa><dir><p3><sg><o_sg> : neihelihao
    neihelih<v><tv><aa><dir><p3><sg><o_pl> : neihelihaok #"k" marked in ()
    kal<v><tv><aa><dir><p3><sg><o_sg> : kalao
    kal<v><tv><aa><dir><p3><sg><o_pl> : kalaok #"k" marked in ()

  "[lexc/twol] (Swat Verb Resources Group 1) tv.aa.dir p1.excl.pl":
    moho<v><tv><aa><dir><p1><excl><pl><o_sg> : nemohowena 
    moho<v><tv><aa><dir><p1><excl><pl><o_pl> : nemohowenanak
    oshim<v><tv><aa><dir><p1><excl><pl><o_sg> : noshimawena
    oshim<v><tv><aa><dir><p1><excl><pl><o_pl> : noshimawenanak

  "[lexc/twol] (Swat Verb Resources Group 2) tv.aa.dir p1.excl.pl":
    kox<v><tv><aa><dir><p1><excl><pl><o_sg> : nkoxawena 
    kox<v><tv><aa><dir><p1><excl><pl><o_pl> : nkoxawenanak
    aken<v><tv><aa><dir><p1><excl><pl><o_sg> : ntakenawena
    aken<v><tv><aa><dir><p1><excl><pl><o_pl> : ntakenawenanak

  "[lexc/twol] (Swat Verb Resources Group 3) tv.aa.dir p1.excl.pl":
    pihpent<v><tv><aa><dir><p1><excl><pl><o_sg> : mpihpentawena
    pihpent<v><tv><aa><dir><p1><excl><pl><o_pl> : mpihpentawenananak
    toxta<v><tv><aa><dir><p1><excl><pl><o_sg> : ntoxtawena
    toxta<v><tv><aa><dir><p1><excl><pl><o_pl> : ntoxtawenanak

  "[lexc/twol] (Swat Verb Resources Group 4) tv.aa.dir p1.excl.pl":
    pimohal<v><tv><aa><dir><p1><excl><pl><o_sg> : mpimohalawena
    pimohal<v><tv><aa><dir><p1><excl><pl><o_pl> : mpimohalawenanak
    putal<v><tv><aa><dir><p1><excl><pl><o_sg> : mputalawena
    putal<v><tv><aa><dir><p1><excl><pl><o_pl> : mputalawenanak

  "[lexc/twol] (Swat Verb Resources Group 5) tv.aa.dir p1.excl.pl":
    sikwen<v><tv><aa><dir><p1><excl><pl><o_sg> : nsikwenawena
    sikwen<v><tv><aa><dir><p1><excl><pl><o_pl> : nsikwenawenanak
    ulih<v><tv><aa><dir><p1><excl><pl><o_sg> : nulihawena
    ulih<v><tv><aa><dir><p1><excl><pl><o_pl> : nulihawenanak

  "[lexc/twol] (Swat Verb Resources Group 6) tv.aa.dir p1.excl.pl":
    neihelih<v><tv><aa><dir><p1><excl><pl><o_sg> : neihelihawena
    neihelih<v><tv><aa><dir><p1><excl><pl><o_pl> : neihelihawenanak
    kal<v><tv><aa><dir><p1><excl><pl><o_sg> : nkalawena
    kal<v><tv><aa><dir><p1><excl><pl><o_pl> : nkalawenanak

  "[lexc/twol] (Swat Verb Resources Group 1) tv.aa.dir p1.incl.pl":
    moho<v><tv><aa><dir><p1><incl><pl><o_sg> : kemohowena
    moho<v><tv><aa><dir><p1><incl><pl><o_pl> : kemohowenanak
    oshim<v><tv><aa><dir><p1><incl><pl><o_sg> : koshimawena
    oshim<v><tv><aa><dir><p1><incl><pl><o_pl> : koshimawenanak

  "[lexc/twol] (Swat Verb Resources Group 2) tv.aa.dir p1.incl.pl":
    kox<v><tv><aa><dir><p1><incl><pl><o_sg> : koxawena
    kox<v><tv><aa><dir><p1><incl><pl><o_pl> : koxawenanak
    aken<v><tv><aa><dir><p1><incl><pl><o_sg> : ktakenawena
    aken<v><tv><aa><dir><p1><incl><pl><o_pl> : ktakenawenanak

  "[lexc/twol] (Swat Verb Resources Group 3) tv.aa.dir p1.incl.pl":
    pihpent<v><tv><aa><dir><p1><incl><pl><o_sg> : kpihpentawena
    pihpent<v><tv><aa><dir><p1><incl><pl><o_pl> : kpihpentawenanak
    toxta<v><tv><aa><dir><p1><incl><pl><o_sg> : ktoxtawena
    toxta<v><tv><aa><dir><p1><incl><pl><o_pl> : ktoxtawenanak

  "[lexc/twol] (Swat Verb Resources Group 4) tv.aa.dir p1.incl.pl":
    pimohal<v><tv><aa><dir><p1><incl><pl><o_sg> : kpimohalawena
    pimohal<v><tv><aa><dir><p1><incl><pl><o_pl> : kpimohalawenanak
    putal<v><tv><aa><dir><p1><incl><pl><o_sg> : kputalawena
    putal<v><tv><aa><dir><p1><incl><pl><o_pl> : kputalawenanak

  "[lexc/twol] (Swat Verb Resources Group 5) tv.aa.dir p1.incl.pl":
    sikwen<v><tv><aa><dir><p1><incl><pl><o_sg> : ksikwenawena
    sikwen<v><tv><aa><dir><p1><incl><pl><o_pl> : ksikwenawenanak
    ulih<v><tv><aa><dir><p1><incl><pl><o_sg> : kulihawena
    ulih<v><tv><aa><dir><p1><incl><pl><o_pl> : kulihawenanak

  "[lexc/twol] (Swat Verb Resources Group 6) tv.aa.dir p1.incl.pl":
    neihelih<v><tv><aa><dir><p1><incl><pl><o_sg> : kneihelihawena
    neihelih<v><tv><aa><dir><p1><incl><pl><o_pl> : kneiheliahawenanak
    kal<v><tv><aa><dir><p1><incl><pl><o_sg> : kalawena
    kal<v><tv><aa><dir><p1><incl><pl><o_pl> : kalawenanak

  "[lexc/twol] (Swat Verb Resources Group 1) tv.aa.dir p2.pl":
    moho<v><tv><aa><dir><p2><pl><o_pl> : kemohowena
    moho<v><tv><aa><dir><p2><pl><o_sg> : kemohowenwenanak
    oshim<v><tv><aa><dir><p2><pl><o_pl> : koshimawa
    oshim<v><tv><aa><dir><p2><pl><o_sg> : koshimawaok

  "[lexc/twol] (Swat Verb Resources Group 2) tv.aa.dir p2.pl":
    kox<v><tv><aa><dir><p2><pl><o_pl> : koxawa
    kox<v><tv><aa><dir><p2><pl><o_sg> : koxawaok
    aken<v><tv><aa><dir><p2><pl><o_pl> : ktakenawwa
    aken<v><tv><aa><dir><p2><pl><o_sg> : ktakenawwaok

  "[lexc/twol] (Swat Verb Resources Group 3) tv.aa.dir p2.pl":
    pihpent<v><tv><aa><dir><p2><pl><o_pl> : kpihpentawa
    pihpent<v><tv><aa><dir><p2><pl><o_sg> : kpihpentawaok
    toxta<v><tv><aa><dir><p2><pl><o_pl> : ktoxtawa
    toxta<v><tv><aa><dir><p2><pl><o_sg> : ktoxtawaok

  "[lexc/twol] (Swat Verb Resources Group 4) tv.aa.dir p2.pl":
    pimohal<v><tv><aa><dir><p2><pl><o_pl> : kpimohalawa
    pimohal<v><tv><aa><dir><p2><pl><o_sg> : kpimohalawaok
    putal<v><tv><aa><dir><p2><pl><o_pl> : kputalawa
    putal<v><tv><aa><dir><p2><pl><o_sg> : ktoxtawaok

  "[lexc/twol] (Swat Verb Resources Group 5) tv.aa.dir p2.pl":
    sikwen<v><tv><aa><dir><p2><pl><o_pl> : ksikwenawa
    sikwen<v><tv><aa><dir><p2><pl><o_sg> : ksikwenawaok
    kal<v><tv><aa><dir><p2><pl><o_pl> : kalawa
    kal<v><tv><aa><dir><p2><pl><o_sg> : kalawaok

  "[lexc/twol] (Swat Verb Resources Group 6) tv.aa.dir p2.pl":
    neihelih<v><tv><aa><dir><p2><pl><o_pl> : kneihelihawa
    neihelih<v><tv><aa><dir><p2><pl><o_sg> : kneihelihawaok
    ulih<v><tv><aa><dir><p2><pl><o_pl> : kulihawa
    ulih<v><tv><aa><dir><p2><pl><o_sg> : kulihawaok

  "[lexc/twol] (Swat Verb Resources Group 1) tv.aa.dir p3.pl":
    moho<v><tv><aa><dir><p3><pl> : mohowoo #pl object written differently than sg, but perhaps error?
    oshim<v><tv><aa><dir><p3><pl> :  oshimawwa

  "[lexc/twol] (Swat Verb Resources Group 2) tv.aa.dir p3.pl":
    kox<v><tv><aa><dir><p3><pl> : koxawwa
    aken<v><tv><aa><dir><p3><pl> : akenawoo

  "[lexc/twol] (Swat Verb Resources Group 3) tv.aa.dir p3.pl":
    pihpent<v><tv><aa><dir><p3><pl> : piwhpentawoo
    toxta<v><tv><aa><dir><p3><pl> : toxtawoo

  "[lexc/twol] (Swat Verb Resources Group 4) tv.aa.dir p3.pl":
    pimohal<v><tv><aa><dir><p3><pl> : pimohalawoo
    putal<v><tv><aa><dir><p3><pl> : putalawoo

  "[lexc/twol] (Swat Verb Resources Group 5) tv.aa.dir p3.pl":
    sikwen<v><tv><aa><dir><p3><pl> : sikwenawoo
    ulih<v><tv><aa><dir><p3><pl> : ulihawoo

  "[lexc/twol] (Swat Verb Resources Group 6) tv.aa.dir p3.pl":
    neihelih<v><tv><aa><dir><p3><pl> : neihelihawoo
    kal<v><tv><aa><dir><p3><pl> : kalawoo